臺灣屏東地方法院民事判決
110年度簡字第20號
原      告  黃正義  
訴訟代理人  陳豐裕律師


被      告  陳添音  
            昇展交通有限公司

法定代理人  李月琴  
共      同
訴訟代理人  吳信忠  


上列當事人間請求侵權行為損害賠償事件，本院於民國111年12
月5日言詞辯論終結，判決如下：
    主      文
①、被告應連帶給付原告新臺幣七十八萬三千一百六十一元，及
    自民國一○八年八月十日起至清償日止，按週年利率百分之
    五計算之利息。
②、原告其餘之訴駁回。
③、訴訟費用由原告負擔百分之三十七，餘由被告連帶負擔。
④、本判決原告勝訴部分，於原告以新臺幣二十六萬二千元供擔
    保後，得假執行；但被告如以新臺幣七十八萬三千一百六十
    一元為原告預供擔保，得免為假執行。
⑤、原告其餘假執行之聲請駁回。
    事實及理由
壹、程序方面：
  ㈠、按本於道路交通事故有所請求而涉訟者，不論其標的金額
      一律適用簡易程序，民國109年12月30日修正之民事訴訟
      法第427條第2項第11款定有明文。又修正之民事訴訟法簡
      易訴訟程序，依民事訴訟法施行法第12條第10項公告施行
      後，於修正前已繫屬之事件，其審理程序，未經終局裁判
      者，適用修正後之規定，民事訴訟法施行法第4條之1亦有
      明文。本件原告係因道路交通事故請求損害賠償，依修正
      後民事訴訟法第427條第2項第11款之規定，本件即應適用
      簡易程序；而本件於修正後民事訴訟法公告施行（即110
      年1月22日）前已繫屬於本院，尚未經終局裁判，依民事
      訴訟法施行法第4條之1規定，其審理程序應適用修正後之
      規定，故本件爰依簡易程序為民事簡易判決，合先敘明。
  ㈡、按訴狀送達後，原告不得將原訴變更或追加他訴，但擴張
      或減縮應受判決事項之聲明者，不在此限，民事訴訟法第
      255條第1項第3款定有明文。原告起訴係聲明：「被告應
      連帶給付原告新臺幣（下同）1,960,105元，及起訴狀繕
      本送達翌日起至清償日止，按週年利率5％計算之利息。」
      ，惟原告經歷次更正聲明，最後於111年1月10日具狀本院
      縮減為「被告應連帶給付原告新臺幣（下同）1,246,888
      元，及起訴狀繕本送達翌日起至清償日止，按週年利率5％
      計算之利息。」（見本院卷二第124頁），核屬減縮應受
      判決事項之聲明，且其所請求之基礎事實仍屬同一，合於
      上開規定，應予准許。
貳、實體部分：　　
一、原告主張：
　㈠、被告陳添音受雇於被告昇展交通有限公司(下稱被告昇展公
      司)擔任聯結車司機，為從事駕駛業務之人，其於106年12
      月12日16時56分許，駕駛車牌號碼000-00號營業貨運曳引
      車（下稱系爭車輛），沿屏東縣潮州鎮大同路291巷由南
      往北方向行駛，行經大同路291巷與大同路路口時，原應
      注意車前狀況，隨時採取必要之安全措施，而當時並無不
      能注意之情事，適原告站立在前揭路口某香蕉樹旁並背對
      道路，當場遭被告陳添音所駕駛車輛發生擦撞，原告因而
      受有左足踝開放性骨折脫位、左腳及足踝皮膚缺損併骨及
      肌腱暴露之傷害。
　㈡、被告陳添音因上揭駕駛行為致被告受有上開傷害，依法自
      應負損害賠償責任，故原告依民法第184條第1項前段、第
      191條之2第1項及第188條規定請求被告連帶賠償損害如下
      ：
　　⒈醫療費用：新臺幣（下同）297,426元。
　　⒉看護費用：248,600元。
　　⒊就醫交通費用：13,570元。
　　⒋不能工作損失：400,509元。原告自106年12月12日受傷起
      ，請求18個月無法工作之損失，參酌108年6月14日長庚醫
      療財團法人高雄長庚紀念醫院（下稱高雄長庚醫院）所出
      具之診斷證明書載「病人於108年3月1日出院，須後續門
      診追蹤治療，住院中及出院1個月需專人全天看護，及需
      在家休養12個月。」，即原告108年3月1日出院後需休養1
      2個月，則原告請求至108年5月之工作損失，自屬有據。
      以每月最低薪資計算，106年12月薪資為21,009元；107年
      1月至12月薪資，以每月22,000元計，共264,000元；108
      年1月至5月薪資，以每月23,100元計，共115,500元；合
      計共400,509元。
　　⒌勞動能力減損：462,413元。原告為54年11月20日日生，請
      求工作損失算至108年5月。原告可請求自108年5月起，至
      勞動基準法退休年齡65歲，共11年6個月之勞動能力減損
      ，以每月法定基本工資23,100元計算，每年為277,200元
      ，依霍夫曼式計算法扣除中間利息，核計為2,568,959元
      。並依高雄長庚醫院勞動力減損報告，全人障害為18％計
      算，減損比例為462,413元。
　　⒍精神慰撫金：1,000,000元。
　　⒎合計為2,947,870元，原告自認25％比例的過失責任，且已
      領取強制險理賠570,000元，故請求被告陳添音與其雇主
      被告昇展公司連帶賠償1,246,888元。
　㈢、並聲明：
　　⒈被告應連帶給付原告1,246,888元，及自起訴狀繕本送達翌
      日起至清償日止，按週年利率5％計算之利息。
　　⒉願供擔保，請准宣告假執行。
二、被告則以：
　㈠、本件事故之肇事原因及責任認定，業已分別經臺灣屏東地
      方檢察署以107年度複偵字第10號不起訴處分書及臺灣高
      等檢察署高雄檢察分署以108年度上聲議字第830號處分書
      均認定被告陳添音並無任何肇事原因及過失責任，故本件
      就該事實之認定部分業經確認在案。且本件亦已經專業鑑
      定單位即交通部公路總局高雄區監理所107年6月15日高監
      鑑字第1070074623號函附鑑定意見書及交通部公路總局10
      7年12月19日路覆字第1070140049號函鑑定被告陳添音並
      無任何肇事原因及過失責任。
　㈡、次查本件事故之發生原因及責任認定，雖曾經財團法人成
      大研究發展基金會（下稱成大基金會）以成大研基建字第
      1090000729號鑑定在案，惟該鑑定報告書之內容險與前街
      專業單位之鑑定及覆議意見書所為之評斷亦僅針對書面之
      相關資料予以認定，並無令當事人有任何陳述之機會，固
      本件事故之發生原因及責任歸書之認定，仍應以實務經驗
      較為豐富之交通部公路總局高雄區監理所及交通部公路總
      局之鑑定結果較為可採。
　㈢、再查，成大基金會除表明無法絕對確定事故發生的過程外
      ，更為明確表示被告陳添音業已於系爭路段經過時與原告
      保持相當之安全距離，卻仍有必須按喇叭警示之義務，且
      其未按喇叭之行為為何於該報告書中之可能性一或可能性
      二之情形下，均為肇事主因，其所為之認定依據為何均未
      予說明，而原告除利用道路為工作場所外，更站在不穩定
      之袋子上工作，於該報告書中之可能性一或可能性二之情
      形下，卻均為肇事次因，故該報告書已顯失偏頗，欠缺客
      觀之立場，故不足採信。又成大基金會於該鑑定報告書第
      40業明確表示：『所以陳添音107年7月9日於臺灣屏東地方
      檢察署第三偵查庭訊問筆錄中陳述：「…看到告訴人腳踏
      者墊高的東西手拿者香蕉刀在砍葉子，我就將曳引車靠左
      行駛從他旁邊經過，我也有看到照後鏡在注意他，之後就
      發現他自行摔落…」可能是與事實吻合的陳述』，故成大基
      金會既已認定原告系自行摔落所致之傷害，且被告已盡相
      當之注意義務，卻仍能於最後為相反之認定，故顯見該報
      告書實已欠缺可信度。
　㈣、原告分別於107年4月20日及107年5月9日在屏東縣政府警察
      局東港分局道路交通事故談話記錄及屏東縣政府警察局潮
      州分局通小隊調查筆錄均表示：「當時我站在路旁的香蕉
      樹前工作，突然聽到一個聲響，就遭對方車輛壓到腳」，
      卻於107年7月19日在臺灣屏東地方檢察署第三偵查庭之訊
      問筆錄中表示：「當天我在果園做農務，我就起身跑到路
      旁休息，當時我面對果園背對著馬路，突然我就好像有被
      東西拉過去聽到碰一聲我就發現我的左腳掌被車輪輾過…
      」及「當時因為在果園務農之後有點疲累，我只覺得有一
      股神祕的力量把我拉住，又聽到碰的一聲我就倒在地上。
      」，顯見原告於前二次及後一次之筆錄所敘述之事發經過
      均不相同，惟成大基金會並未針對此重要事實有任何之論
      述，故顯見該報告書實已有失客觀。
　㈤、末查，原告既自承「當時我因為在果園務農之後有點疲累
      ，我只覺得有一股神祕的力量把我拉住，又聽到碰的一聲
      我就倒在地上。」，及其係站在袋子上工作，且隨時有可
      能跌落，再參酌原告本身即有貧血、胸痛及類固醇不足症
      等疾病等情事觀之，本件事故之發生應係原告當天站在不
      穩定之袋子上工作，且當時已近傍晚時段，其工作業已疲
      累，加上本身固有疾病，導致其本身音疲勞而突然昏眩倒
      地，以致發生系爭事故。是故，被告陳添音實係正常行駛
      ，且已與原告保持相當之安全距離，已盡相當注意義務，
      故就本件事故並無任何過失責任。縱認被告陳添音應負擔
      部分過失責任，惟原告之請求有其不合理之處，茲表示意
      見如下：
　　　⒈醫療費用：爭執原告至高雄長庚醫院腎臟科、文德診所
        、德安藥局、安泰醫院之醫療費用，共計174,665元之
        支出與本件事故未具有關聯性。
　　　⒉看護費用：原告於住院期間，醫院本即配有專業之護理
        人員負責照護，實無需另由專人負責全天看護，故原告
        所請求住院期間之看護費用顯非接受醫療之必要費用應
        予扣除。且就原告之傷勢觀之，並不至於完全影響原告
        之自由行動，故應無需專人全天看護之必要。縱若，原
        告所受之傷勢於住院及出院期間有另請專人看護之必要
        ，則應僅受半日看護即可，故原告所請求之看護費用應
        以每日1,200元計算，即135,600元（計算式：1,200元×
        113天＝135,600元）始為合理。
　　　⒊就醫交通費用：爭執金額6,175元部分，原告提出之單據
        均係原告自行填寫，甚或有部分為空白收據，原告是否
        搭乘計程車即屬有疑，縱認原告有搭乘計程車就醫之必
        要，則就台灣大車隊網路叫車系統查詢，單程合理車資
        應為185元，故逾此部分應扣除；原告前往文德診所就
        診之部分係因慢性腎病變，顯與本件事故無關，故應扣
        除。
　　　⒋不能工作損失：原告未舉證其因本件事故而無法工作之
        證明，且無法工作之期間長達18個月之依據為何。
　　　⒌勞動能力減損：如被告陳添音應負擔部分肇事責任，則
        應以高雄長庚醫院鑑定報告鑑定之18％為計算基礎。
　　　⒍精神慰撫金：原告之請求過高，應酌減為200,000元較為
        適當。
　㈥、並聲明：原告之訴及假執行之聲請均駁回。
三、得心證之理由：
  ㈠、各該肇事責任比例：
　　⒈按因故意或過失，不法侵害他人之權利者，負損害賠償責 
      任。民法第184 條第1 項前段定有明文。次按汽車行駛時
      ，駕駛人應注意車前狀況及兩車並行之間隔，並隨時採取
      必要之安全措施，不得在道路上蛇行，或以其他危險方式
      駕車，道路交通安全規則第94條第3項定有明文。本件被
      告陳添音自承：案發前有看到對方在我右前方鋸樹等語(
      見警卷內之106年12月15日交通事故談話紀錄表)，是被告
      陳添音既明知該處路況狹窄，其駕駛大貨車經過可能擦撞
      路旁兩側之人或物，被告陳添音同時確已看見原告在該處
      鋸樹，其自應採取必要之安全措施示警原告，然被告陳添
      音卻未如此為之，嗣原告確實因被告陳添音所駕駛之系爭
      車輛而受有傷害，故被告陳添音應採取必要安全措施而未
      採取之行為，自與本件車禍及原告之傷害結果間有因果關
      係，且為主要肇責。加以，本件前經送財團法人成大研究
      發展基金會鑑定，有鑑定報告書(見本院卷一第249至355
      頁)在卷可考，其鑑定結果亦與本院認定之結果相似，是
      本院衡酌車禍發生之經過、該處路況、兩造陳述等，因認
      被告陳添音就本件車禍之肇事責任為75％。
　　⒉被告雖均抗辯：被告陳添音業經刑事不起訴確定云云。按
      民事庭本即得自行獨立調查事實，不受刑事判決所認定事
      實之拘束(最高法院95年度台上字第1830號判決意旨參照)
      ，是同理，本件民事案件自不受刑事偵查結果拘束，況民
      刑事之證據法則不同，可得取用之證據不同，自有可能為
      不同之認定，是被告以被告陳添音前經不起訴及再議駁回
      確定，而稱被告陳添音並無過失云云，尚難為本院所採認
      ，附此敘明。
　　⒊按損害之發生或擴大，被害人與有過失者，法院得減輕賠
      償金額或免除之，民法第217 條第1 項定有明文。又民法
      第192 條第1 項之規定，係間接被害人得請求賠償之特例
      ，此項請求權，自理論言，雖係固有之權利，然其權利係
      基於侵權行為之規定而發生，自不能不負擔直接被害人之
      過失，倘直接被害人於損害之發生或擴大與有過失時，依
      公平之原則，亦應有民法第217 條過失相抵規定之適用（
      最高法院73年度台再字第182 號民事判決意旨參照）。再
      民法第217 條第1 項規定之適用，原不以財產上之損害賠
      償請求權為限，即非財產上之損害賠償請求權仍有其適用
      （最高法院74年度台上字第2212號民事判決意旨參照）。
      本院既已認定肇事責任比例如上，計算後述賠償責任時，
      被告等自可以上開規定按比例減輕，附此敘明。
  ㈡、按故意或過失，不法侵害他人之權利者，負損害賠償責任
      。汽車、機車或其他非依軌道行駛之動力車輛，在使用中
      加損害於他人者，駕駛人應賠償因此所生之損害。不法侵
      害他人之身體或健康者，對於被害人因此喪失或減少勞動
      能力或增加生活上之需要時，應負損害賠償責任。不法侵
      害他人之身體、健康、名譽、自由、信用、隱私、貞操，
      或不法侵害其他人格法益而情節重大者，被害人雖非財產
      上之損害，亦得請求賠償相當之金額。受僱人因執行職務
      ，不法侵害他人之權利者，由僱用人與行為人連帶負損害
      賠償責任。但選任受僱人及監督其職務之執行，已盡相當
      之注意或縱加以相當之注意而仍不免發生損害者，僱用人
      不負賠償責任。民法第184條第1項前段、第191條之2前段
      、第193條第1項、第195條第1項前段、第188條第1項分別
      定有明文。被告陳添音因過失肇致系爭事故，致原告受有
      傷害，既經本院認定如前，原告依前開規定請求被告陳添
      音與其雇主被告昇展公司連帶賠償，自屬有據。茲就原告
      請求項目、金額論斷如下：
    ⒈醫療費296,906元：
　　　⑴、原告主張其因系爭事故受傷，支出必要醫療費297,426
          元，並提出如附表一收據為證，被告雖抗辯：長庚醫
          院部分單據及文德診所部分均與本件車禍無關云云。
          然：原告所提單據中之治療，除附表一編號3部分業
          經高雄長庚醫院認惟原告車禍即已存在之疾病，與本
          案無關外，其餘均與本件車禍有關，其中貧血更是車
          禍後才有(此有高雄長庚醫院醫事鑑定報告在卷可查
          ，見本院卷二第115至116頁)，及原告107年間均於文
          德診所治療體內皮質醇濃度降低(有診斷證明書在卷
          可考，見本院卷二第158頁)，故長庚醫院部分除附表
          一編號3部分外及文德診所之全部治療均與本件車禍
          有關，被告空言否認，為無理由。
　　　⑵、被告拒絕支付自費病房與健保病房差額部分，原告既
          係因本件車禍所致而須住院，則住院費用即當然與本
          件車禍有關，本院衡酌使用自費病房並非何種脱溢常
          情之舉，任何一般人均可使用自費病房治療，況原告
          亦須負擔部分肇事責任，是原告以相較於健保更高之
          價格治療時，原告同時亦提高自身負擔，故可認原告
          並非單純故意為不利於被告之舉動而使用自費病房，
          加以被告本即無要求原告必須以最低等級方式治療之
          權利，故被告拒絕支付自費病房差額，並無理由。
　　　⑶、綜上，醫療費用包含長庚醫院(扣除編號3)、安泰醫院
          (急診入院)、文德診所，合計應為296,906元(各該治
          療花費如附表一所示)。
    ⒉看護費248,600元部分：
　    按被害人因受傷需人看護，而由親屬看護時，雖無現實看
      護之支付，亦應認被害人受有相當看護費用之損害，得向
      加害人請求賠償。原告主張其因系爭事故受傷，於住院及
      休養期間有專人全日看護之必要，支出看護費248,600元
      一節，經查：
　    ⑴、被告主張：住院有護理人員，應無需使用看護云云。
          惟查：被告此言完全是謬論，住院期間為車禍後急性
          期，是最需要照護的時候，怎可能反而不需要看護？
          醫院雖備置有護理師，但護理師之職責範圍為醫療照
          護，而非病患的褓姆或僕人，護理師僅就醫療部分為
          照護，其餘病患之吃喝拉撒、衣著、衛生等等生活細
          節，均非護理師之責，被告稱有護理師即可，實屬貶
          低護理師專業，同時硬凹護理師從事業務範圍外服務
          之舉，被告言此番論極為不當，應受批評。
　    ⑵、被告又主張：原告回家後既然是休養，就只需要半天
          照護云云。試問人若生活無法自理，怎可能切割為只
          有半天不能自理，另外半天就可以自理呢？況診斷證
          明書上已明確載明「需專人全天看護」(見本院卷一
          第125頁及第127頁)，故被告此部分所稱，亦屬狡辯
          不足採信。
　    ⑶、原告自106年12月12日急診入院至107年2月8日出院共5
          9日，107年2月9日至107年3月9日共30日(出院休養一
          月需專人照護)等情，有診斷證明書在卷可證(見本院
          卷一第127頁)；及108年2月20日至108年3月1日再次
          入院治療共10日，108年3月2日至108年3月15日(出院
          休養二周需專人照護)等情，有診斷證明書在卷可證(
          見本院卷一第125頁)，合計需要看護日數為113天，
          本院衡以原告以每日2,200元計算為合理行情，故認
          本件看護費用為248,600元【計算式：113×2,200＝248
          ,600】。
    ⒊就醫交通費用：13,570元。
      原告主張其因本件車禍受傷，支出交通用，並提出單據如
      附表二所示，被告就原告前往文德診所部分為爭執，然文
      德診所之治療確實與本件車禍有關業如前述，故該等交通
      費自亦與本件車禍有關，故原告所請求之交工費用13,570
      元，均為有據。
    ⒋薪資及勞動能力損失部分：
　　　按被害人因身體健康被侵害而喪失勞動能力所受之損害，
      其金額應就被害人受侵害前之身體健康狀態、教育程度、
      專門技能、社會經驗等方面酌定之，不能以一時一地之工
      作收入為準（最高法院63年台上字第1394號判例、59年度
      台上字第1713號判決意旨參照）。經查：
      ⑴、薪資損失382,726元部分：
　　　　　①、被告雖主張：診斷證明書謹記載宜休養，並非不
              能工作，故認原告主張不可採云云。然既寫明在
              家休養，就是要休息不上班，被告此部分扭曲字
              面意思的狡辯不足為採。
　　　　　②、原告主張自106年12月12日車禍後18個月無法工作
              ，本院衡酌長庚醫院108年6月14日診斷證明書記
              載「需在家休養12個月」(見本院卷一第127頁)
              ，故自106年12月12日車禍起至107年2月8日出院
              後12個月(即108年2月7日)；及長庚醫院108年4
              月12日診斷證明書記載「需在家休養3個月」(見
              本院卷一第125頁)，故自108年2月20日入院至10
              8年3月1日出院後3個月(即108年5月31日)，該等
              期間原告均無法工作，自有薪資損失無訛。
　　　　　③、各以該年度最低基本工資計算(106年21,009元、1
              07年22,000元、108年23,100元)：
　　　　　　㊀、106年為14,006元：
　　　　　　　  【計算式：20/30×21,009＝14,006】。
　　　　　　　   (106年12月12日至106年12月31日)
　　　　　　㊁、107年為264,000元：
　　　　　　　　【計算式：12×22,000＝264,000】。
　　　　　　㊂、108年為104,720元：
　　　　　　　　【計算式：23,100(1月)＋（7+9）/30×23,100(
                2月1日至同月7日共7日，及2月20至同月28日
                共9日)＋23,100×3(3月1日起3個月)≒104,720(
                元以下四捨五入)】。
　　　　　　　　(108年1月1日至108年2月7日及108年2月20日
                至108年5月31日)
　　　　　　㊃、合計為382,726元：
                【計算式：14,006＋264,000＋104,720＝382,726
                】，是原告其請求在此範圍內，應予准許，超
                過部分，不應准許。
      ⑵、勞動能力損失462,413元部分：
　　　　①、原告因本件車禍而受有傷害，勞動能力自受有相當
            之減損。本院就原告之勞動能力減損程度，囑託設
            有職業醫學科之長庚醫療財團法人高雄長庚紀念醫
            院為鑑定，經專科醫師依原告現況進行理學檢查、
            問診、病例審閱，綜合各項評估結果顯示原告左側
            遠端脛骨骨折術後、左側外足足踝骨折術後、皮膚
            缺損以及造成排汗功能障礙3％全身體表面積(頭皮
            以及左大腿取皮，補左足踝傷口)，經治療後已達
            醫療改善最大程度，經檢查後其全人障害為18％。
            有該院之勞動能力減損評估報告(見本院卷二第107
            至109頁)在卷可稽，堪認原告於年滿65歲強制退休
            年齡前之勞動能力均減損18 %。
　　　　①、是以原告主張其生日為54年11月20日，請求自108年
            5月1日起至滿65歲強制退休年齡止，並以108年最
            低基本工資23,100元(年薪277,200元)為基礎，本
            院計算其自108年5月1日起，至年滿65歲即119年11
            月20日強制退休時止，所受勞動能力之損失，依霍
            夫曼計算式扣除中間利息（首期給付不扣除中間利
            息）後，為2,579,004元（計算式：【277,200×8.0
            0000000+(277,200×0.00000000)×(9.00000000-0.0
            0000000)】×18% ≒464,221 ，其中8.00000000為年
            別利5%第11年霍夫曼累計係數，9.00000000為年別
            單利5%第12年霍夫曼累計係數，0.00000000為未滿
            一年部分折算年數之比例(203/365=0.00000000)。
            採四捨五入，元以下進位）。從而，原告因本件車
            禍所受之勞動能力損失，即為464,221元，原告僅
            請求462,413元，自應全數准許。
    ⒌非財產上之損害賠償400,000 元部分：
　　　按非財產上賠償之金額是否相當，應斟酌實際加害情形、
      影響該權利是否重大、被害者與加害人之身分地位、經濟
      狀況及其他各種情形，以為核定之準據（最高法院47年台
      上字第1221號、51年台上字第223 號判例意旨參照）。原
      告因本件車禍受傷既如前述，其於肉體及精神上自感受相
      當之痛苦，其請求被告賠償非財產上之損害，於法尚無不
      合。經審酌原告之傷勢、被告之加害情節及其各自之身分
      、地位、經濟能力等一切情狀，認原告得請求之慰撫金以
      400,000 元為相當，其請求於此範圍內，為有理由，逾此
      所為請求，則應予剔除。
    ⒍合計金額為1,804,215元：
      【計算式：296,906＋248,600＋13,570＋382,726 ＋462,413＋
      400,000＝1,804,215 】。
    ⒎原告得請求之金額為1,353,161元：
　　　又損害之發生或擴大，被害人與有過失者，法院得減輕賠
      償金額，或免除之，民法第217 條第1項定有明文。被告
      因其駕駛行為致原告受傷之結果應擔負75％之過失責任，
      已如前述。故原告所受傷害之損害部分經過失相抵後，原
      告得請求之金額為801,956元【計算式：1,804,215元×75％
      ≒1,353,161元，元以下四捨五入】。
    ⒏扣除保險原告可請求783,161元：
　　　又保險人依強制汽車責任保險法規定所為之保險給付，視
      為被保險人損害賠償金額之一部分，被保險人受賠償請求
      時，得扣除之，強制汽車責任保險法第32條定有明文。查
      原告業已領取強制險保險金570,000元，則上訴人得請求
      之賠償金額扣除前揭保險金後，尚餘783,161元【計算式
      ：1,353,161－570,000＝783,161元】，是原告請求於783,1
      61部分為有理由，逾此範圍外之請求，則無依據。　
  ㈢、按受僱人因執行職務，不法侵害他人之權利者，由僱用人
      與行為人連帶負損害賠償責任，民法第188 條第1 項前段
      定有明文。經查：本件車禍發生時，被告陳添音受僱於被
      告昇展公司，且係因執行職務而不法侵害原告權利之事實
      ，為兩造所不爭執，是原告自得依上開規定請求被告昇展
      公司連帶負責。
  ㈣、按給付無確定期限者，債務人於債權人得請求給付時，經
      其催告而未為給付，自受催告時起，負遲延責任；其經債
      權人起訴而送達訴狀，與催告有同一之效力，民法第229
      條第2項定有明文。次按遲延之債務，以支付金錢為標的
      者，債權人得請求依法定利率計算之遲延利息；應付利息
      之債務，其利率未經約定，亦無法律可據者，週年利率為
      百分之5，同法第233條第1項本文、第203條，亦分別定有
      明文。查本件原告對於被告之侵權行為損害賠償請求權，
      係屬於給付未有確定期限之金錢債權，而原告提出之起訴
      狀繕本之送達日為108年8月9日(有送達證書在卷可憑，見
      本院卷一第177頁)，是原告請求被告連帶給付自108年8月
      10日起至清償日止，按週年利率百分之5計算之法定遲延
      利息，於法有據，應予准許。
四、綜上所述，本件原告依侵權行為法律關係，請求被告連帶給
    付其783,161 元，及自起訴狀繕本送達翌日（即108 年8 月
    10日）起至清償日止，按週年利率百分之5 計算之利息，於
    如主文第1 項所示範圍內，為有理由，應予准許。逾此範圍
    ，非有理由，應予駁回。兩造均陳明願供擔保，請准宣告假
    執行或免為假執行，於原告勝訴部分，經核均無不合，爰分
    別酌定相當之擔保金額，併准許之。至原告敗訴部分，其假
    執行之聲請已失所附麗，應駁回之。
五、本件事證已臻明確，兩造其餘主張陳述及攻擊防禦方法，經
    本院審酌後，認均不影響本件判決結果，爰不一一論述，併
    此敘明。
據上論結，本件原告之訴為一部有理由，一部無理由，依民事訴
訟法第79條、第85條第2項、第390 條第2 項、第392 條第2 項
，判決如主文。
中　　華　　民　　國　　111 　年　　12　　月　　19　　日
                  民事第三庭    法　官　薛侑倫
正本係照原本作成。
如對判決上訴，須於判決送達後20日內向本院提出上訴狀，其未
表明上訴理由者，應於提出上訴後20日內向本院補提理由書狀（
均須按他造當事人之人數附繕本）。
如委任律師提起上訴者，應一併繳納上訴審裁判費。　　　　
中　　華　　民　　國　　111 　年　　12　　月　　19　　日
                                書記官  沈詩雅
附表一：醫療費用
編 號 日期 地點 科別 金額 卷證位置 1. 107/02/08 高雄長庚 整形外科 253,359 卷一47頁 2. 107/02/14 高雄長庚 整形外科 401 卷一49頁 3. 107/02/14 高雄長庚 內分泌暨新陳代謝科 520 卷一49頁 4. 107/02/21 高雄長庚 整形外科 651 卷一51頁 5. 107/03/07 高雄長庚 整形外科 520 卷一53頁 6. 107/03/07 高雄長庚 骨科 520 卷一53頁 7. 107/04/11 高雄長庚 整形外科 490 卷一55頁 8. 108/01/11 高雄長庚 骨科 490 卷一61頁 9. 108/01/11 高雄長庚 整形外科 690 卷一63頁 10. 108/03/01 高雄長庚 整形外科 25,043 卷一65頁 11. 108/03/06 高雄長庚 整形外科 270 卷一67頁 12. 108/03/08 高雄長庚 整形外科 490 卷一69頁 13. 108/03/13 高雄長庚 整形外科 490 卷一71頁 14. 108/03/15 高雄長庚 整形外科 490 卷一73頁 15. 108/03/22 高雄長庚 整形外科 490 卷一75頁 16. 108/03/29 高雄長庚 整形外科 490 卷一77頁 17. 108/04/12 高雄長庚 整形外科 490 卷一79頁 18. 108/05/03 高雄長庚 整形外科 490 卷一81頁 19. 107/08/09 高雄長庚 腎臟科 520 卷一87頁 20. 107/08/16 高雄長庚 腎臟科 520 卷一89頁 21. 107/10/18 高雄長庚 腎臟科 620 卷一91頁 22. 108/01/10 高雄長庚 腎臟科 520 卷一93頁 23. 108/04/18 高雄長庚 腎臟科 520 卷一95頁 24. 107/02/14 文德診所  170 卷一99頁 25. 107/02/12 文德診所  170 卷一99頁 26. 107/04/11 文德診所  170 卷一99頁 27. 107/03/15 文德診所  170 卷一99頁 28. 107/05/09 文德診所  470 卷一99頁 29. 107/05/03 文德診所  470 卷一99頁 30. 107/07/05 文德診所  170 卷一101頁 31. 107/06/07 文德診所  170 卷一101頁 32. 107/08/02 文德診所  470 卷一101頁 33. 107/07/30 文德診所  470 卷一101頁 34. 107/10/20 文德診所  470 卷一101頁 35. 107/09/18 文德診所  170 卷一101頁 36. 107/10/25 文德診所  170 卷一103頁 37. 108/01/17 文德診所  170 卷一109頁 38. 108/01/14 文德診所  470 卷一109頁 39. 108/02/18 文德診所  170 卷一109頁 40. 108/02/15 文德診所  470 卷一109頁 41. 108/04/08 文德診所  470 卷一109頁 42. 108/03/08 文德診所  170 卷一109頁 43. 108/04/11 文德診所  170 卷一111頁 44. 108/01/17 文德診所 藥費 450 卷一115頁 45. 107/10/25 文德診所 藥費 450 卷一115頁 46. 108/02/18 文德診所 藥費 150 卷一115頁 47. 108/04/11 文德診所 藥費 750 卷一117頁 48. 106/12/12 安泰醫院 急診 742 卷一123頁 
附表二：交通費用
編號 日期 地點 金額 卷證位置 1. 106/12/12 安泰醫院轉診救護車 3,480 卷一133頁 2. 107/02/08 高雄長庚醫院至光華2路422巷口（原告住家） 225 卷一137頁 3. 107/02/14  225 卷一137頁 4. 107/02/21  225 卷一137頁 5. 107/03/07(上午)  225 卷一139頁 6. 107/03/07(下午)  225 卷一139頁 7. 107/04/11  225 卷一139頁 8. 107/02/14 光華2路422巷口（原告住家）至高雄長庚醫院 225 卷一137頁 9. 107/02/21  225 卷一137頁 10. 107/03/07(上午)  225 卷一139頁 11. 107/03/07(下午)  225 卷一139頁 12. 107/04/11  225 卷一139頁 13. 107/02/12 原告住家→文德診所 240 卷一143頁 14. 107/02/14  240 卷一143頁 15. 107/03/15  190 卷一143頁 16. 107/04/11  190 卷一145頁 17. 107/05/03  190 卷一145頁 18. 107/05/09  195 卷一145頁 19. 107/06/07  190 卷一147頁 20. 107/07/05  190 卷一147頁 21. 107/07/30  190 卷一147頁 22. 107/08/02  190 卷一149頁 23. 107/02/12 文德診所→原告住家 240 卷一143頁 24. 107/02/14  240 卷一143頁 25. 107/03/15  195 卷一143頁 26. 107/04/11  190 卷一145頁 27. 107/05/03  190 卷一145頁 28. 107/05/09  190 卷一145頁 29. 107/06/07  195 卷一147頁 30. 107/07/05  190 卷一147頁 31. 107/07/30  190 卷一147頁 32. 107/08/02  190 卷一149頁 33. 108/02/20 原告住家→高雄長庚醫院 200 卷一153頁 34. 108/03/06  200 卷一153頁 35. 108/03/08  200 卷一153頁 36. 108/03/13  200 卷一155頁 37. 108/03/15  200 卷一155頁 38. 108/03/22  200 卷一155頁 39. 108/03/29  200 卷一157頁 40. 108/04/12  200 卷一157頁 41. 108/05/03  200 卷一157頁 42. 108/03/01 高雄長庚醫院→原告住家 200 卷一153頁 43. 108/03/06  200 卷一153頁 44. 108/03/08  200 卷一153頁 45. 108/03/13  200 卷一155頁 46. 108/03/15  200 卷一155頁 47. 108/03/22  200 卷一155頁 48. 108/03/29  200 卷一157頁 49. 108/04/12  200 卷一157頁 50. 108/05/03  200 卷一157頁 合計   13,570元